【裁判字號】    90,上訴,1024
【裁判日期】    900717
【裁判案由】    毒品危害防制條例
【裁判全文】
臺灣高等法院臺中分院刑事判決                    九十年度上訴字第一二四號
    被      告  乙○○
右上訴人因毒品危害防制條例案件，不服臺灣臺中地方法院八十九年度訴字第三０二
七號中華民國九十年四月二十五日第一審判決（起訴案號：臺灣臺中地方法院檢察署
八十八年度毒偵字第二０三號、八十九年度毒偵字第一一七號），提起上訴，及臺灣
臺中地方法院檢察署移送併辦（九十年度偵字第二六六七號）本院判決如左：
      主  文
原判決撤銷。
乙○○連續施用第一級毒品，累犯，處有期徒刑玖月，扣案海洛因肆包沒收銷燬之；
又連續施用第二級毒品，累犯，處有期徒刑伍月，扣案安非他命肆包沒收銷燬之，主
刑部分應執行有期徒刑壹年。
      事  實
一、乙○○曾於民國八十七年犯施用毒品案件，經臺灣臺中地方法於八十七年九月十
    八日以八十七年度沙簡上字第二三號判決免刑確定，其於上開案件判決後五年內
    ，又因連續施用第二級毒品案件，於八十八年二月十二日經同上法院以八十八年
    度沙簡字第八十號判決判處有期刑四月，於八十八年三月二十日確定，並於八十
    八年四月三十日易科罰金執行完畢。詎仍不知悔改，基於施用第一級毒品之概括
    犯意，自八十八年十一月中旬起至九十年五月十五日止，在台中縣大甲鎮○○路
    友人住處及台中縣大甲鎮○○○路十九號家中，以將第一級毒品海洛因摻在香煙
    內點火吸食方式，連續施用第一級毒品海洛因多次。另基於吸食第二級毒品之概
    括之犯意，自八十八年九月上旬起至九十年五月十五日止，先後多次在彰化市不
    詳名稱之汽車旅館及台中縣大甲鎮○○○路十九號家中及其位於台中市○○路一
    六二號五樓之二租住處，以將第二級毒品安非他命放在過濾器、玻璃瓶內點火吸
    食之方式，施用第二級毒品安非他命多次。嗣於八十八年十月十三日乙○○因受
    保護管束至臺灣臺中地方法院檢察署報到採尿送驗，檢驗結果呈甲基安非他命陽
    性反應；及八十八年十一月二十四日下午十六時許，在台中縣大甲鎮○○路二五
    三巷四一號前為警查獲，經警採尿送驗，檢驗結果呈嗎啡及甲基安非他命陽性反
    應；及於九十年三月十九日經臺灣臺中地方法院通緝緝獲，經採尿送驗，檢驗結
    果呈甲基安非他命陽性反應，並於九十年五月十五日下午二時三十分許，在台中
    市○○區○○路二段四六六號前，為警臨檢盤查，自其身上扣得其所有之海洛因
    四包（合計毛重三十五．六公克）、安非他命四包（合計毛重一四０公克）、電
    子磅秤一個、塑膠袋五包，始分別發現上情，乙○○因而供出其施用之毒品海洛
    因及安非他命來源為使用0000－000000號綽號「大胖」之男子，經警
    於同日下午四時三十分，在台中市○區○○○路八號四樓查獲使用上開行動電話
    之販毒男子鍾俊傑，嗣再供出其施用毒品安非他命來源為劉世楷，經警於同年六
    月十五日晚上十時許，在台中市○○路與五常街口，查獲劉世楷。
二、案經台中縣警察局清水分局報告臺灣臺中地方法院檢察署檢察官偵查起訴及移送
    併辦。
    理  由
一、訊據被告乙○○對於右開事實坦承不諱，被告確實有在前開時間、地點施用海洛
    因、安非他命，其為警查獲時所採尿液、及保護管束期間定時報到所採尿液經送
    檢驗結果，確分別呈安非他命陽性及嗎啡陽性反應等情，有私立中山醫學院附設
    孫中山先生紀念醫院藥物濫用檢測中心檢驗篩檢結果報告、臺灣臺中地方法院檢
    察署受保護管束人尿液檢體監管記錄表、台中縣衛生局檢驗尿水報告書、台中縣
  警察局清水分局大甲派出所委託鑑驗尿液代號與真實姓名對照表、及台中市衛生
    局尿液檢驗成績書、豐原醫院檢驗科尿液檢查檢驗結果各一份在卷可稽，又被告
    曾二度因施用毒品案件，分別經臺灣臺中地方法院判決免刑及有期刑四月確定，
    此有臺灣臺中地方法院檢察署刑案資料查註紀錄表、臺灣高等法院被告全國前案
    紀錄表各一份、起訴書及判決書等件附卷足稽，另有被告於九十年五月十五日為
    警查獲時扣得之前開海洛因四包、安非他命四包、塑膠袋五包、電子磅秤一個扣
    案為憑，事證明確，被告犯行至堪認定。
二、按海洛因屬毒品危害防治條例第二條第二項第一款所規定之第一級毒品，安非他
    命屬毒品危害防治條例第二條第二項第二款所規定之第二級毒品。核被告乙○○
    所為，係犯毒品危害防制條例第十條第一項施用第一級毒品罪、第十條第二項施
    用第二級毒品罪。被告因施用海洛因、安非他命毒品而持有海洛因、安非他命之
    低度行為，為其施用之高度行為所吸收，均不另論罪。被告所犯施用第一級毒品
    罪與施用第二級毒品罪，犯意各別，罪名不同，應分論併罰。被告先後多次分別
    施用第一級毒品及第二級毒品犯行，時間緊接，罪名與構成要件相同，顯係各基
    於概括犯意而為，應分別依連續犯規定各論以一罪，並加重其刑。再被告於八十
    七年間因連續施用第二級毒品案件，經臺灣臺中地方法院以八十八年度沙簡字第
    八十號判決判處有期刑四月確定，並於八十八年四月三十日易科罰金執行完畢，
    有臺灣高等法院被告全國前案紀錄表一份在卷可稽，五年以內再犯本件有期徒刑
    以上之二罪，均為累犯，應依刑法第四十七條規定加重其本刑，並依法加重其刑
    。再查，被告被查獲後，供出其施用第一級、第二級毒品來源，並因而查獲鍾俊
    傑、劉世楷二人等情，業經證人即警員許克強在本院結證屬實，並有內政部警政
    署保安警察第三總隊第一大隊九十年六月十六日（９０）保三壹警刑字第三八四
    四號刑事案件報告書影本、臺中縣警察局九十年五月十六日中縣警刑三字第七八
    二二號刑事案件移送書影本各一份在卷可稽，爰依毒品危害防制條例規定減輕其
    刑。原審予以論科，固非無見，惟被告自八十八年十一月二十三日起至九十年五
    月十五日止，施用海洛因犯行，及九十年三月十八日起至同年五月十五日止，施
    用安非他命犯行部分，未及併予審酌，及未依毒品危害防制條例第十七條規定減
    輕其刑，均有未洽，被告上訴意旨以原判決量刑太重，雖無理由，惟原判決既有
    上開可議之處，仍應由本院撤銷改判。爰審酌被告前因施用毒品犯行，經觀察、
    勒戒後，仍繼續施用海洛因、安非他命，並無戒除惡習之決心，及本件施用海洛
    因之時間長達一年七月，施用安非他命之時間長達一年九月餘，及扣案之海洛因
    、安非他命數量不少，足見其施用數量不小，原應從重量處，然念其犯罪後坦承
    不諱，並供出來源因而查獲上手等一切情狀，量處如主文所示之刑，並定其應執
    行之刑。扣案之海洛因四包、安非他命四包為違禁物，應依毒品危害防制條例第
    十八條第一項前段規定宣告沒收，至塑膠袋五包、電子磅秤一個雖為被告所有，
    惟非供被告施用毒品所用之物，亦非違禁物，爰不予宣告沒收，併予明。
三、末查：１、被告自八十八年十一月二十四日起至九十年三月十六日止，先後多次
    在其台中市○○路一六二號五樓之二租住處，施用第二級毒品安非他命犯行部分
    ，雖未據檢察官起訴，但與經起訴判刑部分有連續犯之裁判上一罪關係，本院自
    得併於審理，附此敘明。２、另臺灣臺中地法院檢察署移送併辦部分（九十年度
    偵字第二六六七號）：被告自八十八年十一月二十三日起至九十年五月十五日止
    ，施用第一級毒品海洛因犯行，及自九十年三月十八日起至同年五月十五日止，
    施用第二級毒品安非他命犯行，雖未經檢察官起訴，惟與前開經起訴判刑部分有
    連續犯之裁判上一罪關係，為起訴效力所及，本院自得併予審判之，併予明。
四、公訴意旨另略以：被告自八十八年九月間起至同年十一月中包止，在台中縣大甲
    鎮○○路不詳姓名友人住處，以摻在香煙內吸食方式，連續施用一級毒品多次，
    因認被告涉犯毒品危害防制條例第十條第一項施用第一級毒品犯嫌。公訴人認被
    告涉犯上開犯行，係以尿液檢驗報告為其論據。惟為被告所否認，而被告在八十
    八年十一月二十四日下午六時許，為警查獲時所採尿液經送台中縣衛生局檢驗結
    果，雖呈嗎啡陽性反應，惟並無法證明被告係自八十八年九月間起即有施用海洛
    因之犯行，此外，復無其他積極事證堪認被告有在前開時間施用海洛因犯行，此
    部分不能證明被告犯罪，本應諭知無罪，惟因公訴人認此部分與被告前開施用一
    級毒品經判刑部分有連續犯之裁判上一罪關係，爰不另為無罪之諭知，併此說明
    。
據上論結，應依刑事訴訟法第三百六十九條第一項前段、第三百六十四條、第二百九
十九條第一項前段、毒品危害防制條例第十條第一項、第二項、第十七條、第十八條
第一項前段、第二十條第三項前段，刑法第十一條前段、第五十六條、第四十七條、
第五十一條第五款，判決如主文。
本案經檢察官甲○○到庭執行職務。
中       華       民       國   九  十    年     七      月   十七      日
                                臺灣高等法院臺中分院刑事第八庭
                                      審判長法  官  羅  得  村
                                            法  官  劉  榮  服
                                            法  官  陳  賢  慧
右正本證明與原本無異。
施用第一級毒品部分得上訴。
施用第二級毒品部分不得上訴。
如不服本判決應於收受送達後十日內向本院提出上訴書狀，其未敘述上訴之理由者並
得於提起上訴後十日內向本院補提理由書（均須按他造當事人之人數附繕本）。
                                            書記官  許  麗  花
中       華       民       國   九  十    年     七      月    十八     日
附錄所犯法條：
毒品危害防制條例
第十條第一項：施用第一級毒品者，處六月以上五年以下有期徒刑。
第十條第二項：施用第二級毒品者，處三年以下有期徒刑。
                                                                        Ｋ


司法院資訊處製作；財團法人民間司法改革基金會備份。
